Inventaris van het archief van G. Cnoll [levensjaren 1644-1710], 1678-1709
Nationaal Archief, Den Haag
- Stukken van ambtelijke aard, B
  - Stukken uit de periode waarin Cnoll de functie van commandeur van Java's Noord-Oostkust bekleedde, 3
    - brieven, ingekomen bij en uitgaande van anderen, verzameld door Cnoll, c
      - Brieven aan:, 51; 1 omslag
        de koning van Bulellengh, Gusti Mura Pandji aan kapitein W. Sergeant, uit het Balinees vertaald, 1707
        gouverneur-generaal J. van Hoorn en raden aan koopman C. Jongbloet en raad te Cirebon en aan vaandrig C. Walling, afschriften, 1707 december 24
        de overheden van het schip Overrijp aan vaandrig A. van den Broeke, afschrift, 1706 maart 31
        susuhunan Pakubuana aan opperkoopman G. van Wijngaarden en aan een zekere Jacob, uit het Javaans vertaald 31 januari, 1707 november 10
        pangéran Purbaia aan kapitein W. Sergeant, uit het Javaans vertaald, 22 november 1707
        radèn tumengung Sasranagara aan kapitein H. van der Horst, uit het Javaans vertaald, 1 december 1707
        tumengung Tsjakradjaja en kapitein H. Blankert aan depati Sidjanapura en aan Jajaprabawa, uit het Javaans vertaald, 7 februari 1707
    - Stukken betreffende bijzondere onderwerpen, d
      - Rapport in de vorm van een dagboek van kapitein H. van der Horst aan gouverneur-generaal J. van Hoorn en raden betreffende zijn reis van Semarang naar Madura, 1705 oktober 25 - 1706 februari 9; 52; 1 stuk
      - Rapport in de vorm van een dagboek van kapitein H. ven der Horst aan raad-ordinaris H. de Wilde en G. Cnoll beyrreffende zijn reis van Kartasura naar Surabaya, afschrift, 1707 juli 22 - september 1; 53; 1 stuk
      - Stukken betreffende de slechte verstandhouding tussen de landmeter F. van der Vecht en vaandrig A. van den Broeke, 1705 december 25 - 1706 mei 4; 54; 1 omslag
      - Rapport aan gouverneur-generaal J. van Hoorn en raden met gegevens over officieren op Java's Noord-Oostkust, 1706 februari; 55; 1 stuk
      - Stukken betreffende het planten van indigo in de landstreek van Kudu, 1706 maart 11 - 1707 maart 22; 56; 1 omslag
      - Notulen van een vergadering van de gezaghebber van de voor de kust kruisende schepen J. Faber en raden. Afschrift, 1706 maart 15; 57; 1 stuk
      - Stukken betreffende de strijd tegen de rebel Surapati, 1706 maart 16 - 1707 oktober 3; 58; 1 omslag
      - Notulen van een buitenhewone vergadering van G. Cnoll en enige ondergeschikten, 1706 april 10; 59; 1 stuk
      - Verklaring van kapitein W. Sergeant waarbij hij behoudens goedkeuring van gouverneur-generaal en raden of van G. Cnoll instemt met het voorstel van panembahan Tsjakraningrat om de Chinese sabandaar Onghocseen de Javaanse eretitel van Kondurowang Wierasadana te verlenen. Afschrift 29 april 1706, 1706 april 27; 60; 1 stuk
      - Briefwisseling tussen G. Cnoll en gouverneur-generaal J. van Hoorn en raden aangaande de stand van zaken op Java's Noord-Oostkust. Met bijlagen. Expedities en afschriften, 1706 mei 16 - juli 9; 61; 1 band
      - Aantekeningen van raad-ordinaris H. de Wilde naar aanleiding van een brief van G. Cnoll d.d. 28 april 1706. Afschrift, 1706 mei 23; 62; 1 stuk
      - Stukken betreffende conferenties van G. Cnoll met susuhunan Pakubuana over de belangen van Java, 1706 juni 25 - juli 7, 1707 februari 23 - maart 24, oktober 30; 63; 3 stukken
      - Stukken betreffende een mars van kapitein J.C. Roode naar Tandurang en Kediri, 1706 juli 22, oktober 3; 64; 3 stukken
      - Rapporten van kapitein C. Hertogh aan G. Cnoll met gegevens over de militairen die aan een expeditie in de Oosthoek van Java deelnemen, 1706 augustus 13 - september 7; 65; 1 omslag
      - Akte waarbij G. Cnoll verklaart uit handen van depati Surabaya een hoeveelheid rijst te hebben ontvangen ten behoeve van zijn troepen. Afschrift, 1706 september 5; 66; 1 stuk
      - Stukken betreffende een incident op de rijstvelden van Bangil tijdens een expeditie van kapitein W.H. de Bevere op 28 september 1706, 1706 oktober 1 - 1707 juni 28; 67; 1 omslag
      - Beëdigd rapport van administrateur F. van der Ebb en vaandrig P. Hofman betreffende een geschil tussen G. Cnoll en kapitein J.C. Roode over de inname van Kendiri. Afschrift 22 februari 1707, 1706 december 8; 68; 1 stuk
      - Stukken betreffende de machtsovername te Damak door tumengung Patmanagara van tumengung Suranata, 1706 december 19 - 1707 januari 16; 69; 1 omslag
      - Notulen van buitengewone vergaderingen van gouverneur-generaal J. van Hoorn en raden. Afschriften, 1706 december 29 - 1707 mei 1; 70; 3 stukken
      - Stukken betreffende de strijd tegen de rebel Prewata Sari, 1707 januari 9 - februari 13; 71; 1 omslag
      - Verbaal houdende besluiten van gouverneur-generaal en raden met betrekking tot Cirebon over de jaren 1699 - 1706. Afschriften, 1707 januari 24; 72; 1 stuk
      - Brieven aan G. Cnoll van kapitein W. Sergeant aangaande de stand van zaken te Pasuruan. Met bijlagen, 1707 januari 30 - mei 10; 73; 1 band
      - Aantekening van NN. betreffende gemaakte fouragetochten, 1707 mei 20 - oktober 24?; 74; 1 stuk
      - Stukken betreffende een aanklacht van susuhunan Pakubuana tegen kapitein J.C. Roode, 1707 juni 1-28; 75; 2 stukken
      - Instructie voor kapitein H. van der Horst bij zijn aanstelling op Java's Noord-Oostkust, opgemaakt door raad-ordinaris H. de Wilde en G. Cnoll. Afschrift, 1707 juli 17; 76; 1 stuk
      - Instructie voor kapitein G.F. van Beijlwits voor zijn mars over Tandurang naar Madiun, opgemaakt door raad-ordinaris H. de Wilde. Afschrift 3 december 1707, 1707 juli 19; 77; 1 stuk
      - Resoluties van de krijgsraad. Afschriften, 1707 augustus 5 - oktober 21; 78; 3 stukken
      - Instructie voor de kapiteins G.F. van Beijlwits, H. Blankert en W. Sergeant ter vestiging van twee nieuwe posten op Java's Noord-Oostkust, opgemaakt door raad-ordinaris H. de Wilde. Afschrift 3 december 1707, 1707 oktober 14; 79; 1 stuk
      - Memorie van G. Cnoll en kapitein H. van der Horst voor gouverneur-generaal J. van Hoorn en raden betreffende de bezetting van posten langs Java's Noord-Oostkust. Afschrift, 1707 december 2; 80; 1 stuk
      - Lijsten van Europees en inlands personeel over geheel Java's Noord-Oostkust. Expedities en afschriften, 1706 februari 1 - 1707 november 21; 81; 1 omslag
      - Lijsten van Europees en inlands personeel, opgemaakt te Japara, 1706 juni 1 - mei 1, 1707 maart 31, april 1; 82; 1 omslag
      - Lijsten van Europees en inlands personeel en van legerbehoeften op schepen in de Straat van Madura, 1706 maart 16, april 10; 83; 3 stukken
      - Lijsten van Europees en inlands personeel en van legerbehoeften, opgemaakt te Semarang, 1705 november 1 - 1707 december 1; 84; 1 omslag
      - Lijsten van Europees en inlands personeel en van legerbehoeften, opgemaakt te Surabaya, 1706 augustus 22, 26, 1707 augustus 30, oktober 22; 85; 1 omslag
      - Lijsten van Europees en inlands personeel en van legerbehoeften, opgemaakt te:, 86; 1 omslag
        Awang Awang, 1707 september 8
        Batavia, 1706 juni 24
        Madiun?, afschrift, 1707 augustus 5, september 29
        Jali Tekan, afschrift, 1707 juli 20
        Anger 1707 oktober 10
        Kartasura, afschrift, 1707 juli 17
        Passir Panjang, afschrift, 1707 september 2
        Pasuruan, 1707 oktober 14
        Sinagiri, afschrift, 1707 oktober 1
        Tagal, 1707 december 6
        z.p., 1706 augustus 27
  - Stukken uit de periode waarin Cnoll de functie van commissaris over Cirebon en Java's Noord-Oostkust bekleedde, 4
    - ingekomen brieven, a
      - Brieven van diverse correspondenten. Expedities en afschriften, 1707 oktober 4 - 1709 april 30; 87-89; 3 banden
        - 1707 oktober 4 - 1708 augustus 20, 87
        - 1708 februari 26 - november 8, 88
        - 1708 maart 10 - 1709 april 30, 89
      - Brieven van:, 90; 1 omslag
        tumengung Asitrasura, in het Javaans, 1708 december 26
        C. Glas, 1708 maart 27
        adepati Jajaningrat, in het Javaans, z.d.
        kapitein Que Anko, 1709 juli 15
        Sumabratta, in het Javaans, z.d.
        tumengung Tsjakradjaja, in het Javaans, 1708 december 29
        vaandrig C. Walling, met bijlage, 1708 april 12
      - Brieven in het Javaans van NN, z.d.; 91; 3 stukken
    - minuten van uitgaande brieven, b
      - Brieven aan diverse personen, 1708 februari 15 - 1709 mei 9; 92; 1 band
      - Brieven van gouverneur-generaal J. van Hoorn en raad-ordinaris H. de Wilde, 1707 januari 18 - 1709 mei 6; ---
        Zie:inventarisnummer 49
      - Brieven aan:, 93; 1 omslag
        kapitein C. Hertogh, 1709 juli 28
        gouverneur-generaal J. van Hoorn, 1708 april 4, 1709 juli 30
        adepati Jajaningrat, 1709 juli 26
        kyai adepati Sura di Mangala, met vertaling in het Javaans 1709 juli 26
    - brieven, ingekomen bij en uitgaande van anderen, verzameld door Cnoll, c
      - Brieven van:, 94; 1 omslag
        L. van Assenberg aan gouverneur-generaal J. van Hoorn. Afschrift 21 oktober 1709, 1709 juni 20
        de koning van Birma aan kapitein W. Sergeant, in het Maleis, 1708 november 2
        koopman W. Drost c.s. aan gouverneur-generaal J. van Hoorn en raden, afschriften, 1708 juni 14 - oktober 1
        gouverneur-generaal J. van Hoorn en raden aan: radèn aria Adikara en de mandries te Pamakassan, afschrift, 1708 februari 6
        pangéran aria Cirebon, afschrift, 1708 februari 6
        kapitein H. van der Horst en raad te Semarang, afschriften 1708 januari 4-27
        susuhunan Pakubuaba, afschriften, 1708 februari 6, z.d.
        kyai depati Sura di Mangala, afschrift, 1708 februari 6
    - Stukken betreffende bijzondere onderwerpen, d
      - Rekesten van M. de Costa en K. van Bengala aan gouverneur-generaal J. van Hoorn en raden inzake vrijstelling van dienst voor respectievelijk hun man en zoon, 1708 januari 20; 95; 2 stukken
      - Stukken betreffende de komst van G. Cnoll naar Cirebon als commissaris, 1708 januari 30 - februari 8, december 30; 96; 1 omslag
      - Instructie voor G. Cnoll voor de afhandeling van zaken te Semarang, opgemaakt door gouverneur-generaal J. van Hoorn en raden, 1708 februari 8; 97; 1 stuk
      - Rapport van kapitein H. van der Horst aan G. Cnoll betreffende de voornaamste gebeurtenissen te Semarang tijdens Cnolls verblijf te Batavia vanaf december 1707, 1708 februari 28; 98; 1 stuk
      - Rapport in de vorm van een dagboek van G. Cnoll aan gouverneur-generaal J. van Hoorn en raden betreffende een ontmoeting met susuhunan Pakubuana te Kartasura. Met bijlage. Afschrift, 1708 april 7-21; 99; 2 stukken
      - Register van door G. Cnoll verleende opdrachten tot betaling en tot het verstrekken van goederen aan Europees en inlands personeel. Afschrift, 1708 juni 12 - augustus 26; 100; 1 band
      - Resoluties van de krijgsraad. Afschrift, 1709 juli 13 - november 1; 101; 1 stuk
      - Lijst van gevangen genomen Malangse vrouwen en kinderen die kapitein W. Boreel met machtiging van G. Cnoll tot zijn slaven mag maken, 1708 oktober 12 - november 11; 102; 1 stuk
      - Rol van zaken te behandelen in een buitengewone vergadering van ?, d.d. 24 december 1708; 103; 1 stuk
      - Stukken betreffende een klachtenbrief van de Maleier Malim Radja, gericht aan G. Cnoll, 1709 februari 6-20; 104; 1 omslag
      - Stukken betreffende de ontvangst van 5993 Spaanse rijksdaalders ten bate van de VOC, betaald door tumengung Patmanagara c.s. voor rekening van susuhunan Pakubuana, 1709 april 14; 105; 2 stukken
      - Reglement van G. Cnoll voor het optreden tegen opstandelingen langs Java's Noord-Oostkust. Afschrift, 1709 april 30; 106; 1 stuk
      - Verklaring van G. Cnoll waarbij hij aan vrijburger J. Balij toestemming verleent zich in Semarang te vestigen. Afschrift, 1709 mei 9; 107; 1 stuk
      - Instructie voor kapitein W. Boreel in zijn functie als hoofd van de versterking te Pasuruan. Afschrift, 1709 juni; 108; 1 stuk
      - Verklaring ten overstaan van gouverneur-generaal J. van Hoorn van de schippers van zijn vloot betreffende de toestand van de schepen alsmede een instructie voor schipper J. Cales op het jacht Meervliet voor zijn tocht naar Kaap de Goede Hoop, opgemaakt door gouverneur-generaal J. van Hoorn. Afschrift 27 november 1709, 1709 november 24; 109; 1 stuk
      - Rekest van kapitein Z.Bintang aan G. Cnoll inzake zijn ontslag uit de militaire dienst, z.d.; 110; 1 stuk
      - Instructie voor opperkoopman P. Methis, bij zijn aanstelling tot gezaghebber te Semarang, z.d.; 111; 1 stuk
      - Aantekeningen van G. Cnoll? betreffende diverse zaken van bestuurlijke aard, z.d.; 112; 1 stuk
      - Overzicht van prijzen van diverse goederen, opgemaakt in Hollandse en Spaanse rijksdaalders, z.d.; 113; 1 stuk
      - Instructie voor het gebruik van de snaphaan, z.d.; 114; 1 stuk
      - Situatie-schets van Midden-Java, waarschijnlijk bedoeld om de plaats van de kraton van Kartasura aan te geven, aanduiding in het Javaans, z.d.; 115; 1 stuk
      - Lijst met namen van de zonen van susuhunan Pakubuana die hij de titel van pangérang heeft verleend alsmede lijst met namen van zijn dochters, z.d.; 116; 1 stuk
      - Lijst van inlandse hoofden van Bangil en in het Malangs gebergte, z.d.; 117; 1 stuk
      - Lijst met namen van inlanders die van 4 juni-18 december 1704 een paspoort kregen, z.d.; 118; 1 stuk
      - Lijst met namen van vrijluiden te Semarang, z.d.; 119; 1 stuk
      - Lijst met namen van personeel die door Battaren zijn beroofd, z.d.; 120; 1 stuk
      - Lijst van overleden Europees personeel over geheel Java's Noord-Oostkust vanaf maart 1704, alsmede lijsten van aan alle personeel verstrekte kostgelden vanaf juli 1704 en van de oorlogslasten van 1704 - augustus 1708, 1709 februari 28; 121; 1 band en 1 katern
      - Lijsten van Europees en inlands personeel en van legerbehoeften over geheel Java's Noord-Oostkust, 1708 juni 30 - 1709 juni 29, z.d.; 122; 1 omslag
      - Lijsten van Europees en inlands personeel en van legerbehoeften, gaande naar Batavia, 1708 oktober 28 - 1709 april 29; 123; 1 omslag
      - Lijsten van Europees en inlands personeel, gaande naar en aanwezig te Pasuruan, 1708 juli 2 - november 5; 124; 1 omslag
      - Lijsten van Europees en inlands personeel en van legerbehoeften, opgemaakt te Semarang, 1708 januari 22 - december 31; 125; 1 omslag
      - Lijsten van Europees en inlands personeel en van legerbehoeften, gaande naar en aanwezig te Surabaya, 1708 mei 23 - december 1; 126; 1 omslag
      - Lijsten van Europees en inlands personeel en van legerbehoeften, opgemaakt te:, 127; 1 omslag
        Cirbon, 1708 februari 10
        Anger, 1708 oktober 26
        Kartasura, 1708 november 7, z.d.
        Kediri, 1708 september 11-15
        Kuala Damak, 1708 december 20
      - Lijst van goederen van uiteenlopende aard, aanwezig te Semarang, Kartasura, Rembang en Kuala Damak, door G. Cnoll overgedragen aan de administrateurs W. Lampe en F. van der Ebb, 1709 april 30; 128; 1 katern
      - Lijsten van overgezonden papieren: van Batavia naar residenten over Java's Noord-Oostkust en te Cirebon. Afschriften, van Japara naar Semarang; 1708 februari; 1709 maart 25; 129; 3 stukken
- Stukken waarvan het verband met de collectie niet duidelijk is, C
  - Stuk houdende mededelingen omtrent de politiek-militaire situatie in Europa over de periode 30 juli - 11 augustus 1702, z.d.; 130; 1 stuk